<?xml version='1.0' encoding='utf-8'?>
<verb default="mótaraigh" disambig="">
  <verbalNoun default="mótarú" />
  <verbalAdjective default="mótaraithe" />
  <tenseForm default="mótaraigh" tense="Past" dependency="Indep" person="Base" />
  <tenseForm default="mótaraíomar" tense="Past" dependency="Indep" person="Pl1" />
  <tenseForm default="mótaraíodar" tense="Past" dependency="Indep" person="Pl3" />
  <tenseForm default="mótaraíodh" tense="Past" dependency="Indep" person="Auto" />
  <tenseForm default="mótaraigh" tense="Past" dependency="Dep" person="Base" />
  <tenseForm default="mótaraíomar" tense="Past" dependency="Dep" person="Pl1" />
  <tenseForm default="mótaraíodar" tense="Past" dependency="Dep" person="Pl3" />
  <tenseForm default="mótaraíodh" tense="Past" dependency="Dep" person="Auto" />
  <tenseForm default="mótaraíodh" tense="PastCont" dependency="Indep" person="Base" />
  <tenseForm default="mótaraínn" tense="PastCont" dependency="Indep" person="Sg1" />
  <tenseForm default="mótaraíteá" tense="PastCont" dependency="Indep" person="Sg2" />
  <tenseForm default="mótaraímis" tense="PastCont" dependency="Indep" person="Pl1" />
  <tenseForm default="mótaraídís" tense="PastCont" dependency="Indep" person="Pl3" />
  <tenseForm default="mótaraítí" tense="PastCont" dependency="Indep" person="Auto" />
  <tenseForm default="mótaraíodh" tense="PastCont" dependency="Dep" person="Base" />
  <tenseForm default="mótaraínn" tense="PastCont" dependency="Dep" person="Sg1" />
  <tenseForm default="mótaraíteá" tense="PastCont" dependency="Dep" person="Sg2" />
  <tenseForm default="mótaraímis" tense="PastCont" dependency="Dep" person="Pl1" />
  <tenseForm default="mótaraídís" tense="PastCont" dependency="Dep" person="Pl3" />
  <tenseForm default="mótaraítí" tense="PastCont" dependency="Dep" person="Auto" />
  <tenseForm default="mótaraíonn" tense="PresCont" dependency="Indep" person="Base" />
  <tenseForm default="mótaraím" tense="PresCont" dependency="Indep" person="Sg1" />
  <tenseForm default="mótaraímid" tense="PresCont" dependency="Indep" person="Pl1" />
  <tenseForm default="mótaraítear" tense="PresCont" dependency="Indep" person="Auto" />
  <tenseForm default="mótaraíonn" tense="PresCont" dependency="Dep" person="Base" />
  <tenseForm default="mótaraím" tense="PresCont" dependency="Dep" person="Sg1" />
  <tenseForm default="mótaraímid" tense="PresCont" dependency="Dep" person="Pl1" />
  <tenseForm default="mótaraítear" tense="PresCont" dependency="Dep" person="Auto" />
  <tenseForm default="mótaróidh" tense="Fut" dependency="Indep" person="Base" />
  <tenseForm default="mótaróimid" tense="Fut" dependency="Indep" person="Pl1" />
  <tenseForm default="mótarófar" tense="Fut" dependency="Indep" person="Auto" />
  <tenseForm default="mótaróidh" tense="Fut" dependency="Dep" person="Base" />
  <tenseForm default="mótaróimid" tense="Fut" dependency="Dep" person="Pl1" />
  <tenseForm default="mótarófar" tense="Fut" dependency="Dep" person="Auto" />
  <tenseForm default="mótaródh" tense="Cond" dependency="Indep" person="Base" />
  <tenseForm default="mótaróinn" tense="Cond" dependency="Indep" person="Sg1" />
  <tenseForm default="mótarófá" tense="Cond" dependency="Indep" person="Sg2" />
  <tenseForm default="mótaróimis" tense="Cond" dependency="Indep" person="Pl1" />
  <tenseForm default="mótaróidís" tense="Cond" dependency="Indep" person="Pl3" />
  <tenseForm default="mótarófaí" tense="Cond" dependency="Indep" person="Auto" />
  <tenseForm default="mótaródh" tense="Cond" dependency="Dep" person="Base" />
  <tenseForm default="mótaróinn" tense="Cond" dependency="Dep" person="Sg1" />
  <tenseForm default="mótarófá" tense="Cond" dependency="Dep" person="Sg2" />
  <tenseForm default="mótaróimis" tense="Cond" dependency="Dep" person="Pl1" />
  <tenseForm default="mótaróidís" tense="Cond" dependency="Dep" person="Pl3" />
  <tenseForm default="mótarófaí" tense="Cond" dependency="Dep" person="Auto" />
  <moodForm default="mótaraíodh" mood="Imper" person="Base" />
  <moodForm default="mótaraím" mood="Imper" person="Sg1" />
  <moodForm default="mótaraigh" mood="Imper" person="Sg2" />
  <moodForm default="mótaraímis" mood="Imper" person="Pl1" />
  <moodForm default="mótaraígí" mood="Imper" person="Pl2" />
  <moodForm default="mótaraídís" mood="Imper" person="Pl3" />
  <moodForm default="mótaraítear" mood="Imper" person="Auto" />
  <moodForm default="mótaraí" mood="Subj" person="Base" />
  <moodForm default="mótaraímid" mood="Subj" person="Pl1" />
  <moodForm default="mótaraítear" mood="Subj" person="Auto" />
</verb>
